臺灣板橋地方法院交通事件裁定　　　　99年度交聲字第2583號
原處分機關　交通部公路總局臺北區監理所
異　議　人
即受處分人　吳偉銘
上列異議人即受處分人因違反道路交通管理處罰條例案件，不服
原處分機關於中華民國99年7 月26日所為之裁決處分（裁決書案
號：北監自裁字第裁40-C00000000號），聲明異議，本院裁定如
下：
    主  文
異議駁回。
    理  由
一、聲明異議意旨略以：異議人即受處分人吳偉銘於民國99年2
    月4 日凌晨1 時30分許，在臺北縣新莊市（已改制為新北市
    新莊區；以下仍沿用改制前之地名）民安西路375 號前，遭
    臺北縣政府警察局新莊分局（已改制為新北市政府警察局新
    莊分局）光華派出所（下稱原舉發機關）警員以異議人於上
    開時、地駕駛車牌號碼F3-4831 號自用小客車，檢測後呼氣
    酒精濃度達每公升0.43毫克，超過規定標準為由，製單舉發
    ；惟異議人當時原係在舉發地點對面之卡拉OK店內與友人聚
    餐、飲酒，結束後與友人一起步出店外，發現異議人停放於
    對面之車牌號碼F3-4831 號自用小客車擋風玻璃遭打破，異
    議人與友人先於車外查看後，因大家話題尚未聊完，且尚有
    酒意，異議人乃邀友人一同至車內繼續聊天，惟並未發動該
    汽車，更未駕駛該汽車，未料不久後，即有一名與異議人有
    宿怨之鄭姓警員前來，硬指稱異議人有駕車行駛，並呼叫另
    名楊姓警員前來，對異議人進行酒測後，開單舉發異議人違
    規酒駕；本件異議人固有飲酒，惟異議人酒後僅坐在車內與
    友人聊天、休息，並未駕駛車輛，自無酒後駕車之違規行為
    ；經異議人申訴後，原處分機關仍以異議人違規事證明確，
    而予裁罰之處分，爰依法聲明異議云云。
二、按汽車駕駛人飲用酒類或其他類似物後其吐氣所含酒精濃度
    超過每公升0.25毫克或血液中酒精濃度超過百分之0.05以上
    者，不得駕車，道路交通安全規則第114 條第2 款定有明文
    。次按汽車駕駛人，駕駛汽車經測試檢定酒精濃度超過規定
    標準情形者，處新臺幣（下同）15,000元以上6 萬元以下罰
    鍰，並當場移置保管該汽車及吊扣其駕駛執照1 年，道路交
    通管理處罰條例第35條第1 項第1 款定有明文；而汽車駕駛
    人有道路交通管理處罰條例第35條第1 項之情形者，應接受
    道路交通安全講習，同條例第24條第1 項第2 款亦有明文。
三、經查，本件異議人即受處分人吳偉銘於99年2 月4 日凌晨1
    時30分許，在臺北縣新莊市○○○路375 號前，因駕駛車牌
    號碼F3-4831 號自用小客車經檢測後酒精濃度達呼氣酒精濃
    度每公升0.43毫克，超過規定標準，由原舉發機關警員當場
    製單舉發等事實，有酒測單、原舉發機關北縣警交大字第C0
    0000000 號舉發違反道路交通管理事件通知單各1 紙在卷可
    稽，並經證人即當場目睹、製單舉發異議人本件違規事由之
    原舉發機關警員鄭達發、楊家倫2 人於本院訊問時到庭結證
    明確（詳後述）。異議人雖辯稱：伊當時原係在舉發地點對
    面之卡拉OK店內與友人聚餐、飲酒，結束後與友人一起步出
    店外，發現伊停放於對面之自用小客車擋風玻璃遭打破，伊
    與友人先於車外查看後，因大家話題尚未聊完，且尚有酒意
    ，伊乃邀友人一同至車內繼續聊天，惟並未發動該汽車，更
    未駕駛該汽車，未料不久後，即有一名與伊有宿怨之鄭姓警
    員前來，硬指稱伊有駕車行駛，並呼叫另名楊姓警員前來，
    對伊進行酒測後，開單舉發伊違規酒駕云云；惟查，證人鄭
    達發於本院訊問時，到庭結證略稱：伊當時與另一位警員楊
    家倫一同執行勤務，伊在舉發地點附近之超商巡邏箱前簽巡
    邏單，看見對向有一輛自用小客車行駛過來，突然在路旁停
    靠，伊發覺有疑，立即趨前攔查，見該車之駕駛人即異議人
    坐在車內駕駛座上，身上酒味很重，伊請異議人下車作酒測
    ，異議人當場即請求伊不要舉發酒駕，因伊身上未攜帶舉發
    單，故伊乃呼叫楊家倫前來開單等語（見本院99年11月24日
    訊問筆錄第2 至第4 頁），而證人楊家倫於本院訊問時，亦
    到庭結證略稱：當時伊係與鄭達發一同執勤，異議人是鄭達
    發攔下來，因鄭達發沒有領舉發單，故由鄭達發通知伊前去
    對異議人進行酒測及開單，酒測後發現異議人酒精濃度超過
    標準值，伊即依規定舉發，當時伊也有詢問異議人車上之友
    人，該友人表示異議人確係駕車自巷內轉出來等語（見本院
    99年11月1 日訊問筆錄第2 至第3 頁）；觀諸證人鄭達發、
    楊家倫2 人上開證述情節，彼此間均互核相符，亦無何悖乎
    常情之處，反觀異議人前開所辯情節，異議人與其友人飲酒
    後，倘非欲一同駕車離去，豈會無故均走往異議人停車處？
    又倘異議人與其友人確係話題未盡，欲繼續聊天，渠等實大
    可直接停留於原飲酒之場所，直至盡興後始行離去，又焉會
    捨此不為，反移往空間狹小、擁擠而不舒適之異議人車內繼
    續聊天？甚者，倘異議人發現其車輛擋風玻璃遭他人無故打
    破，衡情應會設法保全現場，或報警處理，設法追查破壞之
    行為人，又豈會任意邀同友人上車，而在該甫遭破壞之車內
    聊天？異議人前開所辯，顯有諸多與常情相違之處，難以遽
    信；相較之下，自以證人鄭達發、楊家倫2 人之證述情節，
    堪值採信。至異議人雖辯稱：伊先前曾因傷害案件，被帶回
    鄭達發任職之派出所，當時有市民代表去看伊，並向鄭達發
    表示應讓伊先去醫院就醫，伊去過醫院後，就直接回家，沒
    有再回派出所報到，故鄭達發可能對伊有意見，而硬指伊本
    件有酒後駕車之行為云云；惟查，異議人此部分所辯，純屬
    其個人單方揣測、臆度之詞，並無任何具體之事證足憑，且
    依異議人所描述之情狀，亦難認證人鄭達發會因此而甘冒違
    背職務之嚴重後果，誣指異議人本件違規事由；從而，異議
    人此部分所辯，亦無可採甚明。綜上所述，本件異議人於前
    揭時、地，駕駛汽車經測試後呼氣酒精濃度超過規定標準之
    違規行為，事證明確；原處分機關以異議人違反道路交通管
    理處罰條例第35條第1 項第1 款規定，裁處罰鍰34,500元，
    並吊扣異議人之駕駛執照1 年，另依同條例第24條第1 項第
    2 款（裁決書漏載第24條第1 項第2 款）規定施以道路交通
    安全講習，核無不當；本件異議人之異議為無理由，應予駁
    回。
據上論斷，應依道路交通事件處理辦法第18條規定，裁定如主文
。
中    華    民    國    100   年    4     月    29    日
                    交通法庭  法  官  劉景宜
以上正本證明與原本無異。
如不服本裁定，得自收受送達之日起5 日內向本院提出抗告狀。
                              書記官  謝秀青
中    華    民    國   100    年    5     月    10    日